【裁判字號】    97,上訴,5446
【裁判日期】    971229
【裁判案由】    妨害公務
【裁判全文】
臺灣高等法院刑事判決                97年度上訴字第5446號
上  訴  人
即  被  告  甲○○
上列上訴人因妨害公務案件，不服臺灣板橋地方法院97年度訴字
第3299號，中華民國97年10月2日第一審判決（起訴案號：臺灣
板橋地方法院檢察署97年度偵字第2729號），提起上訴，本院判
決如下：
    主  文
上訴駁回。
    理  由
一、按提起第二審之上訴，其上訴書狀應敘述具體理由，為第二
    審上訴必備之程式。此觀民國96年7月4日修正公布刑事訴訟
    法第361條第2項之規定甚明。倘上訴理由之敘述未合乎具體
    之要求者，其上訴即屬同法第362條前段所定「上訴不合法
    律上之程式」，第二審法院應依同法第367條前段之規定，
    以判決駁回之。至其理由之具體與否，屬第二審法院審查範
    圍，不在第一審法院命補正之列，上訴書狀如已敘述理由，
    無論其具體與否，即無待其補提理由書或命補正之問題。此
    與上訴書狀全未敘述上訴理由者，第一審法院依刑事訴訟法
    第361條第3項之規定，應定期間先命補正之情形，尚屬有別
    。又第二審上訴之目的，既在於請求撤銷、變更原判決，則
    所謂「具體理由」，自應就原判決如何足以撤銷、如何應予
    變更之「事實上」或「法律上」之具體根據，本於確實之訴
    訟資料暨原因事實之所出，逐一敘述、記載，必已具體指出
    原判決事實認定所依憑之證據有如何之錯誤（例如原判決所
    採納之證據如何不具證據能力，所為證明力之判斷如何違背
    經驗、論理法則等），法律之適用（尤其實體法）有如何違
    誤之處，而足以動搖原判決使之成為不當或違法而得改判之
    事由；必要時並應提出有利於己之事證，期使第二審法院採
    納，俾為有利於上訴人之認定，始屬合法。上訴理由之敘述
    ，應先合乎具體之要求，始有所敘述可取與否之實體審理與
    判斷之問題。是上訴人之上訴書狀雖敘述上訴理由，但僅泛
    言原判決認定事實錯誤、違背法令、量刑失之過重或輕縱等
    情詞，而未依上揭意旨指出具體事由，或形式上雖已指出具
    體事由，然該等事由縱使屬實，亦不足以認為原判決有何不
    當或違法（例如所指摘訴訟程序之瑕疵，將因第二審重新審
    理而補正），或其所陳之事由，與訴訟資料所載不相適合，
    或所指摘原判決之「不當」或「違法」根本不存在者，均應
    認其實質上並未符合具體之要件，庶符節制濫行上訴之立法
    意旨。
二、上訴人即被告甲○○不服原審判決關於損害公務員職務上掌
    管之物品罪部分 (原判決關於傷害罪所為公訴不受理判決部
    分，因被告未提起上訴而確定)提起上訴。其理由略稱：伊
    並非現行犯，惟警察無預警拘捕，方致尹重心不穩而拉扯警
    察衣服，請詳查。且警察應提出現場逮捕錄影帶以證實其證
    言屬實云云。惟查，原判決依憑證人即在場警員徐裕庭、林
    駿昇之證詞，及徐裕庭所穿警察制服外套遭損壞之照片4幀
    等證據資料，認定被告有原判決事實欄所載之損壞公務員職
    務上掌管之物品罪行；已於理由內，詳敘其調查證據之結果
    及取捨證據認定之理由，並就被告否認犯罪，辯稱：警察來
    時伊已離開現場，警察問是何人打被害人陳淑芳，伊表示係
    其所為，警察即持槍並毆打伊，伊才係被害人等語，認非可
    採，逐一予以指駁及說明，俱有卷內資料可資覆按，從形式
    上觀察，於法尚無違誤。又被告上訴意旨所指非現行犯一節
    ，業據證人即本件到場執行職務之警察林駿昇、徐裕庭於原
    審結證：被告於警察到場時，仍持續為傷害陳淑芳之行為，
    被告於警察制止時而作出反抗行為等語 (見原審卷第43頁、
    第45頁)，是被告所辯非現行犯一節，亦與卷內證據資料不
    符。至上訴意旨爭執應有錄影帶方可為憑云云，惟按認事採
    證、證據之取捨及證據證明力之判斷，俱屬法院之職權，苟
    無違背證據法則，即不能任意指為違法，上訴理由復未具體
    指摘證人證詞有何違法之處，自難認被告請求警察提出逮捕
    時之錄影帶係必要之調查事項。又上訴意旨所指各節，亦未
    依卷證資料，具體指摘原判決如何違背法令之具體理由，徒
    以與原判決所認定被告犯罪證據及理由以外之警察逮捕是否
    違法一節為辯，核非合法之具體理由。經此，應認上訴人之
    上訴實質上未符合理由應具體之要件。依上說明，其上訴為
    不合法律上之程式，應予駁回。並不經言詞辯論為之。
三、據上論斷，應依刑事訴訟法第367條前段、第372條，判決如
    主文。
中    華    民    國    97    年    12    月    29    日
            刑事第二十二庭審判長法  官  何菁莪
                                法  官  李麗珠
                                法  官  洪于智
以上正本證明與原本無異。
如不服本判決，應於收受送達後10日內向本院提出上訴書狀，其
未敘述上訴之理由者並得於提起上訴後10日內向本院補提理由書
（均須按他造當事人之人數附繕本）「切勿逕送上級法院」。
                                書記官  柯月英
中    華    民    國    97    年    12    月    30    日


司法院資訊處製作；財團法人民間司法改革基金會備份。
